ACORDAO-COMPLETO-2549283

ACÓRDÃO DE RELAÇÃO

ACÓRDÃO DE RELAÇÃO 6377/2022 ATA 35/2022 - SEGUNDA CÂMARA

Acórdão 6377/2022-TCU-Segunda Câmara
	VISTOS e relacionados estes autos de tomada de contas especial instaurada pelo Fundo Nacional de Saúde/Ministério da Saúde em desfavor do estabelecimento comercial Drogaria Mato Grosso/G. J. Pio - MEI e de Gustavo José Pio, em razão da aplicação irregular de recursos do Sistema Único de Saúde (SUS) no âmbito do Programa Farmácia Popular do Brasil - Aqui Tem Farmácia Popular (PFPB) , no período de 28/2/2014 a 9/2/2015, o que teria ocasionado um prejuízo de                  R$ 160.940,73, em valores históricos, aos cofres do FNS;  
	Considerando os pareceres uniformes exarados pela Secretaria de Controle Externo de Tomada de Contas Especial (peças 83 a 85) , com os ajustes de forma propugnados pelo órgão do Ministério Público junto ao TCU (peça 86, Procurador Júlio Marcelo de Oliveira) , dos quais consta a conclusão de que, diante do requerimento de parcelamento do débito imputado aos responsáveis, resta apresentado indício de boa-fé dos agentes;
	ACORDAM os Ministros do Tribunal de Contas da União, reunidos em Sessão da Segunda Câmara, com fundamento no art. 143, inciso V, alínea "b", do Regimento Interno/TCU, em:
	a)	fixar novo e improrrogável prazo de 15 (quinze) dias, a contar das notificações, com fundamento no art. 12, §§ 1º e 2º, da Lei 8.443/1992, e art. 202, §§ 2º e 3º, do Regimento Interno, para que Gustavo José Pio (CPF XXX.523.291-XX e CNPJ 10.614.164/0001-62) efetue e comprove, perante este Tribunal, o recolhimento das quantias a seguir especificadas, aos cofres do Fundo Nacional de Saúde, atualizadas monetariamente a partir das datas indicadas até a data do efetivo recolhimento, abatendo-se, na oportunidade, a quantia eventualmente ressarcida, na forma prevista na legislação em vigor:
	DATA DA OCORRÊNCIA
	VALOR ORIGINAL
 (R$) 
	D/C

	28/02/2014
	        48,69 
	D

	28/02/2014
	      178,72 
	D

	28/02/2014
	        24,03 
	D

	28/02/2014
	        21,29 
	D

	16/04/2014
	      451,20 
	D

	16/04/2014
	        86,08 
	D

	16/04/2014
	        13,46 
	D

	16/04/2014
	      115,76 
	D

	16/04/2014
	      193,20 
	D

	16/04/2014
	        21,60 
	D

	12/05/2014
	   6.335,98 
	D

	12/05/2014
	      799,20 
	D

	12/05/2014
	        48,06 
	D

	12/05/2014
	        30,30 
	D

	30/05/2014
	   5.839,74 
	D

	30/05/2014
	   2.025,96 
	D

	30/05/2014
	      131,32 
	D

	30/05/2014
	        24,56 
	D

	07/07/2014
	        67,20 
	D

	07/07/2014
	   7.951,19 
	D

	07/07/2014
	   2.669,28 
	D

	31/07/2014
	      283,20 
	D

	31/07/2014
	   9.798,45 
	D

	01/08/2014
	        33,30 
	D

	01/08/2014
	   2.787,48 
	D

	01/09/2014
	 15.135,04 
	D

	01/09/2014
	      137,60 
	D

	01/09/2014
	        38,40 
	D

	09/09/2014
	   2.066,58 
	D

	09/09/2014
	        35,13 
	D

	09/09/2014
	      120,15 
	D

	01/10/2014
	      182,32 
	D

	01/10/2014
	 12.585,30 
	D

	02/10/2014
	   3.195,99 
	D

	02/10/2014
	        96,12 
	D

	03/11/2014
	        36,00 
	D

	03/11/2014
	      179,31 
	D

	03/11/2014
	 20.473,66 
	D

	03/11/2014
	   5.863,32 
	D

	03/11/2014
	      186,00 
	D

	28/11/2014
	        19,20 
	D

	28/11/2014
	 19.714,44 
	D

	28/11/2014
	   8.637,99 
	D

	28/11/2014
	        60,00 
	D

	28/11/2014
	          4,80 
	D

	28/11/2014
	        40,38 
	D

	14/01/2015
	        29,40 
	D

	14/01/2015
	 13.977,58 
	D

	14/01/2015
	      590,38 
	D

	14/01/2015
	   7.612,26 
	D

	14/01/2015
	        22,20 
	D

	09/02/2015
	      157,64 
	D

	09/02/2015
	      513,40 
	D

	09/02/2015
	   2.955,69 
	D

	09/02/2015
	   6.295,20 
	D

	09/11/2018
	      147,56 
	C

	09/11/2018
	      987,91 
	C

	09/11/2018
	      150,12 
	C

	09/01/2019
	   7.717,39 
	C

	29/03/2019
	   7.874,56 
	C

b)	autorizar o pagamento da dívida em até 36 (trinta e seis) parcelas mensais e consecutivas, nos termos do art. 26, da Lei 8.443/1992, c/c o art. 217, do Regimento Interno, fixando-lhe o prazo de quinze dias, a contar do recebimento da notificação, para comprovar, perante o Tribunal, o recolhimento da primeira parcela, e de trinta dias, a contar da parcela anterior, para comprovar o recolhimento das demais parcelas, devendo incidir, sobre cada valor mensal, apenas a atualização monetária;
c)	informar ao responsável que a liquidação tempestiva do débito atualizado monetariamente saneará o processo e permitirá que as contas sejam julgadas regulares com ressalva, dando-lhe quitação, nos termos do § 4º do art. 202 do Regimento Interno do TCU, ao passo que a ausência dessa liquidação tempestiva levará ao julgamento pela irregularidade das contas, com imputação de débito a ser atualizado monetariamente e acrescido de juros moratórios, nos termos do art. 19, da Lei 8.443/1992, bem como à aplicação da multa prevista no art. 57, da mesma Lei 8.443/1992;
d)	sobrestar o presente processo, até a quitação do débito ou a inadimplência de qualquer parcela.
1. Processo TC-Processo 037.160/2018-4 (TOMADA DE CONTAS ESPECIAL) 
	1.1. Apensos: Processo 035.151/2020-0 (TOMADA DE CONTAS ESPECIAL) 
	1.2. Responsáveis: G. J. Pio - Me (10.614.164/0001-62) ; Gustavo Jose Pio (XXX.523.291-XX) .
	1.3. Órgão/Entidade: Fundo Nacional de Saúde - MS.
	1.4. Relator: Ministro Antonio Anastasia.
	1.5. Representante do Ministério Público: Procurador Júlio Marcelo de Oliveira.
	1.6. Unidade Técnica: Secretaria de Controle Externo de Tomada de Contas Especial (SecexTCE) .
	1.7. Representação legal: Vitor Reichmann Mendes (96299/OAB-PR) , representando G. J. Pio - Me. 
	1.8. Determinações/Recomendações/Orientações: não há.

Segunda Câmara

Fundo Nacional de Saúde - MS.

G. J. Pio - Me (10.614.164/0001-62); Gustavo Jose Pio (XXX.523.291-XX).

ANTONIO ANASTASIA

Vitor Reichmann Mendes (96299/OAB-PR), representando G. J. Pio - Me.

Procurador Júlio Marcelo de Oliveira.

TOMADA DE CONTAS ESPECIAL (TCE)

Secretaria de Controle Externo de Tomada de Contas Especial (SecexTCE).